Source/desktopeditors/dictionaries/uz_Cyrl_UZ/uz_Cyrl_UZ.aff
SFX J 0 маганларингизнинг [^гқ]		
SFX J 0 маганларингизнингми [^гқ]		
SFX J 0 маганларингизнингдир [^гқ]		
SFX J 0 маганларингизнингда [^гқ]		
SFX J 0 маганларингизнингдирда [^гқ]		
SFX J 0 маганларингизнингмикан [^гқ]		
SFX J 0 маганларингизнингку [^гқ]		
SFX J 0 маганларингизга [^гқ]		
SFX J 0 маганларингизгами [^гқ]		
SFX J 0 маганларингизгадир [^гқ]		
SFX J 0 маганларингизгада [^гқ]		
SFX J 0 маганларингизгадирда [^гқ]		
SFX J 0 маганларингизгамикан [^гқ]		
SFX J 0 маганларингизгаку [^гқ]		
SFX J 0 маганларингиздан [^гқ]		
SFX J 0 маганларингизданми [^гқ]		
SFX J 0 маганларингиздандир [^гқ]		
SFX J 0 маганларингизданда [^гқ]		
SFX J 0 маганларингиздандирда [^гқ]		
SFX J 0 маганларингизданмикан [^гқ]		
SFX J 0 маганларингизданку [^гқ]		
SFX J 0 маганларингиздами [^гқ]		
SFX J 0 маганларингиздадир [^гқ]		
SFX J 0 маганларингиздада [^гқ]		
SFX J 0 маганларингиздадирда [^гқ]		
SFX J 0 маганларингиздамикан [^гқ]		
SFX J 0 маганларингиздаку [^гқ]		
SFX J г кканингни г		
SFX J г кканингними г		
SFX J г кканингнидир г		
SFX J г кканингнида г		
SFX J г кканингнидирда г		
SFX J г кканингнимикан г		
SFX J г кканингнику г		
SFX J г кканингга г		
SFX J г кканинггами г		
SFX J г кканинггадир г		
SFX J г кканинггада г		
SFX J г кканинггадирда г		
SFX J г кканинггамикан г		
SFX J г кканинггаку г		
SFX J г кканингдан г		
SFX J г кканингданми г		
SFX J г кканингдандир г		
SFX J г кканингданда г		
SFX J г кканингдандирда г		
SFX J г кканингданмикан г		
SFX J г кканингданку г		
SFX J г кканингдами г		
SFX J г кканингдадир г		
SFX J г кканингдада г		
SFX J г кканингдадирда г		
SFX J г кканингдамикан г		
SFX J г кканингдаку г		
SFX J г кканларингни г		
SFX J г кканларингними г		
SFX J г кканларингнидир г		
SFX J г кканларингнида г		
SFX J г кканларингнидирда г		
SFX J г кканларингнимикан г		
SFX J г кканларингнику г		
SFX J г кканларингга г		
SFX J г кканларинггами г		
SFX J г кканларинггадир г		
SFX J г кканларинггада г		
SFX J г кканларинггадирда г		
SFX J г кканларинггамикан г		
SFX J г кканларинггаку г		
SFX J г кканларингдан г		
SFX J г кканларингданми г		
SFX J г кканларингдандир г		
SFX J г кканларингданда г		
SFX J г кканларингдандирда г		
SFX J г кканларингданмикан г		
SFX J г кканларингданку г		
SFX J г кканларингдами г		
SFX J г кканларингдадир г		
SFX J г кканларингдада г		
SFX J г кканларингдадирда г		
SFX J г кканларингдамикан г		
SFX J г кканларингдаку г		
SFX J г гмаганингни г		
SFX J г гмаганингними г		
SFX J г гмаганингнидир г		
SFX J г гмаганингнида г		
SFX J г гмаганингнидирда г		
SFX J г гмаганингнимикан г		
SFX J г гмаганингнику г		
SFX J г гмаганингга г		
SFX J г гмаганинггами г		
SFX J г гмаганинггадир г		
SFX J г гмаганинггада г		
SFX J г гмаганинггадирда г		
SFX J г гмаганинггамикан г		
SFX J г гмаганинггаку г		
SFX J г гмаганингдан г		
SFX J г гмаганингданми г		
SFX J г гмаганингдандир г		
SFX J г гмаганингданда г		
SFX J г гмаганингдандирда г		
SFX J г гмаганингданмикан г		
SFX J г гмаганингданку г		
SFX J г гмаганингдами г		
SFX J г гмаганингдадир г		
SFX J г гмаганингдада г		
SFX J г гмаганингдадирда г		
SFX J г гмаганингдамикан г		
SFX J г гмаганингдаку г		
SFX J г гмаганларингни г		
SFX J г гмаганларингними г		
SFX J г гмаганларингнидир г		
SFX J г гмаганларингнида г		
SFX J г гмаганларингнидирда г		
SFX J г гмаганларингнимикан г		
SFX J г гмаганларингнику г		
SFX J г гмаганларингга г		
SFX J г гмаганларинггами г		
SFX J г гмаганларинггадир г		
SFX J г гмаганларинггада г		
SFX J г гмаганларинггадирда г		
SFX J г гмаганларинггамикан г		
SFX J г гмаганларинггаку г		
SFX J г гмаганларингдан г		
SFX J г гмаганларингданми г		
SFX J г гмаганларингдандир г		
SFX J г гмаганларингданда г		
SFX J г гмаганларингдандирда г		
SFX J г гмаганларингданмикан г		
SFX J г гмаганларингданку г		
SFX J г гмаганларингдами г		
SFX J г гмаганларингдадир г		
SFX J г гмаганларингдада г		
SFX J г гмаганларингдадирда г		
SFX J г гмаганларингдамикан г		
SFX J г гмаганларингдаку г		
SFX J 0 қанингни қ		
SFX J 0 қанингними қ		
SFX J 0 қанингнидир қ		
SFX J 0 қанингнида қ		
SFX J 0 қанингнидирда қ		
SFX J 0 қанингнимикан қ		
SFX J 0 қанингнику қ		
SFX J 0 қанингга қ		
SFX J 0 қанинггами қ		
SFX J 0 қанинггадир қ		
SFX J 0 қанинггада қ		
SFX J 0 қанинггадирда қ		
SFX J 0 қанинггамикан қ		
SFX J 0 қанинггаку қ		
SFX J 0 қанингдан қ		
SFX J 0 қанингданми қ		
SFX J 0 қанингдандир қ		
SFX J 0 қанингданда қ		
SFX J 0 қанингдандирда қ		
SFX J 0 қанингданмикан қ		
SFX J 0 қанингданку қ		
SFX J 0 қанингдами қ		
SFX J 0 қанингдадир қ		
SFX J 0 қанингдада қ		
SFX J 0 қанингдадирда қ		
SFX J 0 қанингдамикан қ		
SFX J 0 қанингдаку қ		
SFX J 0 қанларингни қ		
SFX J 0 қанларингними қ		
SFX J 0 қанларингнидир қ		
SFX J 0 қанларингнида қ		
SFX J 0 қанларингнидирда қ		
SFX J 0 қанларингнимикан қ		
SFX J 0 қанларингнику қ		
SFX J 0 қанларингга қ		
SFX J 0 қанларинггами қ		
SFX J 0 қанларинггадир қ		
SFX J 0 қанларинггада қ		
SFX J 0 қанларинггадирда қ		
SFX J 0 қанларинггамикан қ		
SFX J 0 қанларинггаку қ		
SFX J 0 қанларингдан қ		
SFX J 0 қанларингданми қ		
SFX J 0 қанларингдандир қ		
SFX J 0 қанларингданда қ		
SFX J 0 қанларингдандирда қ		
SFX J 0 қанларингданмикан қ		
SFX J 0 қанларингданку қ		
SFX J 0 қанларингдами қ		
SFX J 0 қанларингдадир қ		
SFX J 0 қанларингдада қ		
SFX J 0 қанларингдадирда қ		
SFX J 0 қанларингдамикан қ		
SFX J 0 қанларингдаку қ		
SFX J 0 маганингни қ		
SFX J 0 маганингними қ		
SFX J 0 маганингнидир қ		
SFX J 0 маганингнида қ		
SFX J 0 маганингнидирда қ		
SFX J 0 маганингнимикан қ		
SFX J 0 маганингнику қ		
SFX J 0 маганингга қ		
SFX J 0 маганинггами қ		
SFX J 0 маганинггадир қ		
SFX J 0 маганинггада қ		
SFX J 0 маганинггадирда қ		
SFX J 0 маганинггамикан қ		
SFX J 0 маганинггаку қ		
SFX J 0 маганингдан қ		
SFX J 0 маганингданми қ		
SFX J 0 маганингдандир қ		
SFX J 0 маганингданда қ		
SFX J 0 маганингдандирда қ		
SFX J 0 маганингданмикан қ		
SFX J 0 маганингданку қ		
SFX J 0 маганингдами қ		
SFX J 0 маганингдадир қ		
SFX J 0 маганингдада қ		
SFX J 0 маганингдадирда қ		
SFX J 0 маганингдамикан қ		
SFX J 0 маганингдаку қ		
SFX J 0 маганларингни қ		
SFX J 0 маганларингними қ		
SFX J 0 маганларингнидир қ		
SFX J 0 маганларингнида қ		
SFX J 0 маганларингнидирда қ		
SFX J 0 маганларингнимикан қ		
SFX J 0 маганларингнику қ		
SFX J 0 маганларингга қ		
SFX J 0 маганларинггами қ		
SFX J 0 маганларинггадир қ		
SFX J 0 маганларинггада қ		
SFX J 0 маганларинггадирда қ		
SFX J 0 маганларинггамикан қ		
SFX J 0 маганларинггаку қ		
SFX J 0 маганларингдан қ		
SFX J 0 маганларингданми қ		
SFX J 0 маганларингдандир қ		
SFX J 0 маганларингданда қ		
SFX J 0 маганларингдандирда қ		
SFX J 0 маганларингданмикан қ		
SFX J 0 маганларингданку қ		
SFX J 0 маганларингдами қ		
SFX J 0 маганларингдадир қ		
SFX J 0 маганларингдада қ		
SFX J 0 маганларингдадирда қ		
SFX J 0 маганларингдамикан қ		
SFX J 0 маганларингдаку қ		
SFX J 0 ганингни [^гқ]		
SFX J 0 ганингними [^гқ]		
SFX J 0 ганингнидир [^гқ]		
SFX J 0 ганингнида [^гқ]		
SFX J 0 ганингнидирда [^гқ]		
SFX J 0 ганингнимикан [^гқ]		
SFX J 0 ганингнику [^гқ]		
SFX J 0 ганингга [^гқ]		
SFX J 0 ганинггами [^гқ]		
SFX J 0 ганинггадир [^гқ]		
SFX J 0 ганинггада [^гқ]		
SFX J 0 ганинггадирда [^гқ]		
SFX J 0 ганинггамикан [^гқ]		
SFX J 0 ганинггаку [^гқ]		
SFX J 0 ганингдан [^гқ]		
SFX J 0 ганингданми [^гқ]		
SFX J 0 ганингдандир [^гқ]		
SFX J 0 ганингданда [^гқ]		
SFX J 0 ганингдандирда [^гқ]		
SFX J 0 ганингданмикан [^гқ]		
SFX J 0 ганингданку [^гқ]		
SFX J 0 ганингдами [^гқ]		
SFX J 0 ганингдадир [^гқ]		
SFX J 0 ганингдада [^гқ]		
SFX J 0 ганингдадирда [^гқ]		
SFX J 0 ганингдамикан [^гқ]		
SFX J 0 ганингдаку [^гқ]		
SFX J 0 ганларингни [^гқ]		
SFX J 0 ганларингними [^гқ]		
SFX J 0 ганларингнидир [^гқ]		
SFX J 0 ганларингнида [^гқ]		
SFX J 0 ганларингнидирда [^гқ]		
SFX J 0 ганларингнимикан [^гқ]		
SFX J 0 ганларингнику [^гқ]		
SFX J 0 ганларингга [^гқ]		
SFX J 0 ганларинггами [^гқ]		
SFX J 0 ганларинггадир [^гқ]		
SFX J 0 ганларинггада [^гқ]		
SFX J 0 ганларинггадирда [^гқ]		
SFX J 0 ганларинггамикан [^гқ]		
SFX J 0 ганларинггаку [^гқ]		
SFX J 0 ганларингдан [^гқ]		
SFX J 0 ганларингданми [^гқ]		
SFX J 0 ганларингдандир [^гқ]		
SFX J 0 ганларингданда [^гқ]		
SFX J 0 ганларингдандирда [^гқ]		
SFX J 0 ганларингданмикан [^гқ]		
SFX J 0 ганларингданку [^гқ]		
SFX J 0 ганларингдами [^гқ]		
SFX J 0 ганларингдадир [^гқ]		
SFX J 0 ганларингдада [^гқ]		
SFX J 0 ганларингдадирда [^гқ]		
SFX J 0 ганларингдамикан [^гқ]		
SFX J 0 ганларингдаку [^гқ]		
SFX J 0 маганингни [^гқ]		
SFX J 0 маганингними [^гқ]		
SFX J 0 маганингнидир [^гқ]		
SFX J 0 маганингнида [^гқ]		
SFX J 0 маганингнидирда [^гқ]		
SFX J 0 маганингнимикан [^гқ]		
SFX J 0 маганингнику [^гқ]		
SFX J 0 маганингга [^гқ]		
SFX J 0 маганинггами [^гқ]		
SFX J 0 маганинггадир [^гқ]		
SFX J 0 маганинггада [^гқ]		
SFX J 0 маганинггадирда [^гқ]		
SFX J 0 маганинггамикан [^гқ]		
SFX J 0 маганинггаку [^гқ]		
SFX J 0 маганингдан [^гқ]		
SFX J 0 маганингданми [^гқ]		
SFX J 0 маганингдандир [^гқ]		
SFX J 0 маганингданда [^гқ]		
SFX J 0 маганингдандирда [^гқ]		
SFX J 0 маганингданмикан [^гқ]		
SFX J 0 маганингданку [^гқ]		
SFX J 0 маганингдами [^гқ]		
SFX J 0 маганингдадир [^гқ]		
SFX J 0 маганингдада [^гқ]		
SFX J 0 маганингдадирда [^гқ]		
SFX J 0 маганингдамикан [^гқ]		
SFX J 0 маганингдаку [^гқ]		
SFX J 0 маганларингни [^гқ]		
SFX J 0 маганларингними [^гқ]		
SFX J 0 маганларингнидир [^гқ]		
SFX J 0 маганларингнида [^гқ]		
SFX J 0 маганларингнидирда [^гқ]		
SFX J 0 маганларингнимикан [^гқ]		
SFX J 0 маганларингнику [^гқ]		
SFX J 0 маганларингга [^гқ]		
SFX J 0 маганларинггами [^гқ]		
SFX J 0 маганларинггадир [^гқ]		
SFX J 0 маганларинггада [^гқ]		
SFX J 0 маганларинггадирда [^гқ]		
SFX J 0 маганларинггамикан [^гқ]		
SFX J 0 маганларинггаку [^гқ]		
SFX J 0 маганларингдан [^гқ]		
SFX J 0 маганларингданми [^гқ]		
SFX J 0 маганларингдандир [^гқ]		
SFX J 0 маганларингданда [^гқ]		
SFX J 0 маганларингдандирда [^гқ]		
SFX J 0 маганларингданмикан [^гқ]		
SFX J 0 маганларингданку [^гқ]		
SFX J 0 маганларингдами [^гқ]		
SFX J 0 маганларингдадир [^гқ]		
SFX J 0 маганларингдада [^гқ]		
SFX J 0 маганларингдадирда [^гқ]		
SFX J 0 маганларингдамикан [^гқ]		
SFX J 0 маганларингдаку [^гқ]		
SFX J г кканлик г		
SFX J г гмаганлик г		
SFX J 0 қанлик қ		
SFX J 0 маганлик қ		
SFX J 0 ганлик [^гқ]		
SFX J 0 маганлик [^гқ]		
SFX J г кканлигим г		
SFX J г кканлигимни г		
SFX J г кканлигимнинг г		
SFX J г кканлигимга г		
SFX J г кканлигимдан г		
SFX J г кканлигимда г		
SFX J г кканлигимман г		
SFX J г кканлигимсан г		
SFX J г кканлигиммиз г		
SFX J г кканлигимсиз г		
SFX J г кканлигимлар г		
SFX J г кканлигимсизлар г		
SFX J г кканлигиммасман г		
SFX J г кканлигиммассан г		
SFX J г кканлигиммас г		
SFX J г кканлигиммасмиз г		
SFX J г кканлигиммассиз г		
SFX J г кканлигиммаслар г		
SFX J г кканлигиммассизлар г		
SFX J г кканлигимманми г		
SFX J г кканлигиммисан г		
SFX J г кканлигимми г		
SFX J г кканлигиммизми г		
SFX J г кканлигиммисиз г		
SFX J г кканлигиммилар г		
SFX J г кканлигиммисизлар г		
SFX J г кканлигиммасманми г		
SFX J г кканлигиммасмисан г		
SFX J г кканлигиммасми г		
SFX J г кканлигиммасмизми г		
SFX J г кканлигиммасмисиз г		
SFX J г кканлигиммасмилар г		
SFX J г кканлигиммасмисизлар г		
SFX J г кканлигимманку г		
SFX J г кканлигимсанку г		
SFX J г кканлигимку г		
SFX J г кканлигиммизку г		
SFX J г кканлигимсизку г		
SFX J г кканлигимларку г		
SFX J г кканлигимсизларку г		
SFX J г кканлигиммасманку г		
SFX J г кканлигиммассанку г		
SFX J г кканлигиммаску г		
SFX J г кканлигиммасмизку г		
SFX J г кканлигиммассизку г		
SFX J г кканлигиммасларку г		
SFX J г кканлигиммассизларку г		
SFX J г кканлигиммиканман г		
SFX J г кканлигиммикансан г		
SFX J г кканлигиммикан г		
SFX J г кканлигиммиканмиз г		
SFX J г кканлигиммикансиз г		
SFX J г кканлигиммиканмилар г		
SFX J г кканлигиммиканмисизлар г		
SFX J г кканлигимдирман г		
SFX J г кканлигимдирсан г		
SFX J г кканлигимдир г		
SFX J г кканлигимдирмиз г		
SFX J г кканлигимдирсиз г		
SFX J г кканлигимдирлар г		
SFX J г кканлигимдирсизлар г		
SFX J г кканлигиммасдирман г		
